

Arquitecta graduada de la Universidad San Francisco de Quito, carrera cursada con beca de excelencia académica. Experiencia multicultural por 10 años vividos fuera del país. He realizado diseño de proyectos, visualizaciones, postproducción, creación de objectos y páginas web. Tengo facilidad en manejo de programas de computación y creación de modelos 3D y aprendo rápidamente.

HABILIDADES

AUTOCAD REVIT ILLUSTRADOR PHOTOSHOP SKETCHUP HTML

IDIOMAS

RHINO

OFFICE

INGLÉS
ESPAÑOL
PORTUGUES
FRANCES

REFERENCIAS

JULIO TORRES JL INGENIEROS 0998365964

ROBERTO GALLO
INSTRUCTOR FABACADEMY
0987990170

KARINA CAZAR PROFESORA USFQ kdcazar@usfg.edu.ec



HOJA DE VIDA COMPLETA DIPONIBLE EN PÁGINA WEB

EXPERIENCIA

DIBUJANTE en JL INGENIEROS

Septiembre 2019; Noviembre 2019 - Presente Encargada del diseño de planos electricos, electrónicos y diagramas unifilares de viviendas y edificios para ocho proyectos.

MAQUETISTA en TEC-TALLER

Octubre 2019 - Noviembre 2019 Encargada de la elaboración de cuatro maquetas para presentación.

FREELANCER

Febrero 2019 - Presente

Realicé postproducción de imágenes para presentaciones, diseñe la remodelación de una cocina, diseñé una vivienda en Loja, realicé modelos 3D de Proyectos de Titulación

PASANTE en ERAZO Y GARCÍA AROUITECTOS

Marzo 2017 - Junio 2017

Colaboré en el diseño de un hostal a partir de una edificación existente, supervisé el progreso de una obra y realicé visualizaciones de proyectos.

EDUCACIÓN

ARQUITECTA de UNIVERSIDAD SAN FRANCISCO DE QUITO

Agosto 2013 - Febrero 2019

Beca de excelencia académica. Graduada Cum Laude - GPA 3.59

FABACADEMY GRADUATE de FABLAB ZOI

Enero 2019 - Julio 2019

Curso de rápido prototipado y fabricación digital dirigido por Neil Gershenfeld (director de Lab de Bits y Átomos de MIT) cursado con beca.

RECONOCIMIENTOS

EMBAJADORA DEL COLEGIO DE ARQUITECTURA USFQ LISTA DEL CANCILLER - GPA 3.7

MENCION DE HONOR EN PROYECTOS ARQUITECTÓNICOS USFQ